---
title: "Netrunnerliga Bremen"
date: "`r ddateR::poee()`"
output:
  html_document
---

```{r, init, echo = F, warning = F, message = F}
source(paste0(Sys.getenv("PROJECT_HOME"), "./init.R"))
knitr::opts_chunk$set(fig.path = "assets/liga-plots/")
```

# Saison 3

## Punktestand

Wer mehr als 80% seiner Spiele schon hinter sich hat, bekommt ne grüne Zahl. Bei weniger als 50%, erscheint ne rote.  

```{r, Punktestand}
  liga %>% 
    filter(Saison == 3) %>% 
    group_by(Spieler) %>% 
    summarize(Spiele       = n()/2,
              Agendapunkte = sum(Agendapunkte, na.rm = T),
              Punkte       = sum(Punkte)) %>%
    arrange(desc(Punkte), desc(Agendapunkte)) %>% 
    format_table(
      list(Agendapunkte = color_tile("white", "lightgray"),
                 Spiele = formatter("span", style = x ~ style(
                                      color = ifelse(x <= 4, "red", 
                                              ifelse(x >= 7, "green", "gray"))))
           ),
      align = "l", check.rows = F, format = "markdown")
```

## Spielübersicht

Wer hat schon gespielt? Welche Spiele stehen noch aus? Vorschläge, das übersichtlicher zu gestalten?

```{r Spiele}
games <- liga %>% 
 filter(Runde == 1) %>% 
 select(Spiel, Spieler)

games <- table(games$Spiel, games$Spieler)
games <- as.data.frame.matrix(!!crossprod(games))

yesno <- formatter("span", style = x ~ style(color = ifelse(x, "green", "red")),
                   x ~ icontext(ifelse(x, "ok", "remove")))

format_table(games, 
             list(Boray = yesno, Falk = yesno, Jan = yesno, 
                  Johannes = yesno, Josh = yesno, Ole = yesno, 
                  Paul = yesno, Tobias = yesno), 
             row.names = T, align = "c")
```

## Spielhäufigkeiten

### nach Fraktion

```{r, IDs}
  ggplot(liga, aes(x = Fraktion, fill = Fraktion)) +
    geom_bar(color = "black", alpha = 0.6) +
    labs(x = "", y = "Spiele") +
    facet_grid(. ~ Seite, scales = "free_x") +
    scale_fill_manual(values = c("darkorange", "deepskyblue3", "darkorchid4", "red", 
                                 "gold1", "darkgray", "chartreuse3", "darkolivegreen")) +
    cosmetics +
    theme(legend.position = "none")
```
  
### nach ID

```{r, IDs_Konzern}
  konzern_liga %>%
    ggplot(aes(x = ID, fill = Fraktion)) +
      geom_bar(color = "black", alpha = 0.6) +
      labs(x = "", y = "Spiele", legend = "") +
      facet_grid(. ~ Fraktion, scales = "free") +
      scale_fill_manual(values = kon_cols) +
      cosmetics +
      theme(axis.text.x = element_text(angle = 25, hjust = 1, vjust = 1),
            legend.position = "none")
```

```{r, IDs_Runner}
  runner_liga %>% 
    ggplot(aes(x = ID, fill = Fraktion)) +
      geom_bar(color = "black", alpha = 0.6) +
      labs(x = "", y = "Spiele") +
      facet_grid(. ~ Fraktion, scales = "free") +
      scale_fill_manual(values = c("#FF8C00", "#009ACD", "darkgray", "#66CD00")) +
      cosmetics +
      theme(axis.text.x = element_text(angle = 25, hjust = 1, vjust = 1),
            legend.position = "none")
```


## Runs

### Runs pro Spieler

Der graue Balken ist die durchschnittliche Anzahl Runs über alle Spieler hinweg und die schwarzen Balken sind entsprechend der Durchschnitt der jeweiligen Person.

```{r, Runs_Spieler}
ggplot(runner_liga, aes(x = Spieler, y = Runs, color = Spieler)) +
  geom_point(position = "jitter") +
  stat_summary(fun.y = "mean", fun.ymax = "mean", fun.ymin = "mean", 
               colour = "black", size = 0.5, geom = "errorbar") +
  geom_hline(yintercept = mean(runner_liga$Runs, na.rm = T), size = 1, color = "gray") +
  labs(x = NULL, y = "Runs") + 
  scale_color_brewer(palette = "Set1") +
  cosmetics + theme(legend.position = "none")
```

#### Mehr vom Gleichen, nur anders

So mit Mouse-Over-Informationen und allem. Bin aber noch am rumprobieren.

```{r, Runs_Spieler_rbokeh}
mittelrun <- runner_liga %>% group_by(Spieler) %>% summarize(Mittel = mean(Runs))

figure(title = "Runs pro Spieler", ylab = "Runs", xlab = NULL, tools = NULL,
       xgrid = F, ygrid = F, legend_location = NULL) %>% 
  ly_lines(x = Spieler, y = mean(runner_liga$Runs), data = runner_liga,
           color = "gray", alpha = 0.8) %>% 
  ly_points(Spieler, Runs, data = runner_liga, 
            hover = "@Runs Runs als @ID gegen @Gegner_ID",
            glyph = "diamond", color = Fraktion, size = 15) %>% 
  ly_points(Spieler, Mittel, data = mittelrun, glyph = "x", color = Spieler, size = 20)
```

### Runs auf Systeme

```{r runs_server}
runner_liga %>%
  gather(Systeme, Sysruns, Archiv, `R&D`, HQ, Remote) %>%
  group_by(Spieler, Systeme) %>% 
  summarize(Sysruns = sum(Sysruns, na.rm = T)) %>% 
  ggplot(aes(x = Spieler, y = Systeme, fill = Sysruns)) + 
    geom_tile(color = "white", size = 0.8) +
    labs(title = "Summe der Runs aller Spiele pro Spieler und System",
         x = NULL, y = NULL) +
    scale_fill_viridis(option = "D") +
    cosmetics + 
    theme(legend.position = "bottom")
```
