---
title: "Netrunnerliga Bremen"
author: "Tobias Anton"
date: "`r ddateR::poee()`"
output:
  rmdformats::html_clean:
    self_contained: no
    lib_dir: "assets"  
    css: style.css
    fig_width: 10
    dpi: 360
    highlight: tango
    theme: spacelab
---

```{r, message=F, warning=FALSE, include=FALSE}
source(paste0(Sys.getenv("PROJECT_HOME"), "./init.R"))
knitr::opts_chunk$set(echo = F, fig.path = "liga-plots/", warning = F, message = F)
```

# Aktuelle Liga

## Punktestand

Wer mehr als 80% seiner Spiele schon hinter sich hat, bekommt ne grüne Zahl. Bei weniger als 50%, erscheint ne rote.  

**Anmerkung:**  
Tobias hat als einziger ein Spiel gegen Jan gespielt, die Punkte aus dem Spiel wurden aus der Wertung genommen.

```{r, Punktestand}
  liga %>% 
    filter(Saison == 2) %>% 
    group_by(Spieler) %>% 
    summarize(Spiele       = n()/2,
              Agendapunkte = sum(Agendapunkte),
              Punkte       = sum(Punkte)) %>%
    arrange(desc(Punkte), desc(Agendapunkte)) %>% 
    format_table(list(
                  Agendapunkte = color_tile("white", "lightgray"),
                  Spiele = formatter("span",
                                     style = x ~ style(color = ifelse(x <= 4, "red", 
                                                               ifelse(x >= 7, "green", "gray")))
                      )),
      check.rows = F, format = "pandoc")
```

## Spiel"übersicht"

Sieht zur Zeit *(Prickle-Prickle, 6th Day of Discord)* noch etwas schräg aus...

```{r Spiele}
games <- liga %>% 
  filter(Saison == 2, Runde == 1) %>% 
  select(Spiel, Spieler)

games <- table(games$Spiel, games$Spieler)

games <- as.data.frame.matrix(!!crossprod(games))

# games <- games %>% mutate(vs = rownames(.))

yesno <- formatter("span", style = x ~ style(color = ifelse(x, "green", "red")),
                                   x ~ icontext(ifelse(x, "ok", "remove")))

    format_table(games, 
      list(Bjarne = yesno, Bodo = yesno, Falk = yesno,
           Jan = yesno, Johannes = yesno, Josh = yesno,
           Kai = yesno, Paul = yesno, Tobias = yesno), 
      check.rows = T, align = "c", format = "markdown")
```

### Moar (irrelevante) Tabellen!

```{r eval = F, include = F, sidestat}
liga %>% 
 filter(Saison == 2) %>% 
 group_by(Spieler) %>% 
 summarize(Spiele = n()/2,
           "Agendapunkte / Spiel" = sum(Agendapunkte, na.rm = T) / (n()/2),
           "Punkte pro Spiel"     = sum(Punkte, na.rm = T) / (n()/2),
           "Flatlines"            = tally(Siegbedingung[Siegbedingung == "Flatline"]))
           "Geflatlined worden"   = 
```

# "Ewige" Liga

## Spielhäufigkeiten

### nach Fraktion

```{r, IDs}
  ggplot(liga, aes(x = Fraktion, fill = Fraktion)) +
    geom_bar(color = "black", alpha = 0.6) +
    labs(x = "", y = "Spiele") +
    facet_grid(. ~ Seite, scales = "free_x") +
    scale_fill_manual(values = c("darkorange", "deepskyblue3", "darkorchid4", "red", "gold1", 
                                 "darkgray", "chartreuse3", "darkolivegreen")) +
    cosmetics +
    theme(legend.position = "none")
```
  
### nach ID

```{r, IDs_Konzern}
  liga %>% 
    filter(Seite == "Konzern") %>% 
    ggplot(aes(x = ID, fill = Fraktion)) +
      geom_bar(color = "black", alpha = 0.6) +
      labs(x = "", y = "Spiele", legend = "") +
      facet_grid(. ~ Fraktion, scales = "free") +
      scale_fill_manual(values = c("darkorchid4", "red", "gold1", "darkolivegreen")) +
      cosmetics +
      theme(axis.text.x = element_text(angle = 25, hjust = 1, vjust = 1),
            legend.position = "none")
```

```{r, IDs_Runner}
  liga %>% 
    filter(Seite == "Runner") %>% 
    ggplot(aes(x = ID, fill = Fraktion)) +
      geom_bar(color = "black", alpha = 0.6) +
      labs(x = "", y = "Spiele") +
      facet_grid(. ~ Fraktion, scales = "free") +
      scale_fill_manual(values = c("darkorange", "deepskyblue3", "darkgray", "chartreuse3")) +
      cosmetics +
      theme(axis.text.x = element_text(angle = 25, hjust = 1, vjust = 1),
            legend.position = "none")
```

#### Disclaimer

Ab jetzt sei angemerkt, dass im Weiteren Jan und Jannis aus der Analyse genommen werden, da beide nur jeweils ein Spiel gespielt haben.

```{r filter}
liga         <- filter(liga, Spieler != "Jannis", Spieler != "Jan")
runner_liga  <- filter(runner_liga, Spieler != "Jannis", Spieler != "Jan")
konzern_liga <- filter(konzern_liga, Spieler != "Jannis", Spieler != "Jan")
```
  
## Runs

### Runs pro Spieler

Der graue Balken ist die durchschnittliche Anzahl Runs über alle Spieler hinweg und die schwarzen Balken sind entsprechend der Durchschnitt der jeweiligen Person.

```{r, Runs_Spieler}
ggplot(runner_liga, aes(x = Spieler, y = Runs, color = Spieler)) +
  geom_point(position = "jitter") +
  stat_summary(fun.y = "mean", fun.ymax = "mean", fun.ymin = "mean", 
               colour = "black", size = 0.5, geom = "errorbar") +
  geom_hline(yintercept = mean(runner_liga$Runs, na.rm = T), size = 1, color = "gray") +
  labs(x = NULL, y = "Runs") + 
  scale_color_brewer(palette = "Set1") +
  cosmetics + theme(legend.position = "none")
```

### Runs pro Fraktion

Das ergibt einen seltsamen Dichteplot, der erst sinnvoll ist, sobald einiges an Daten angefallen ist (Nachtrag mitten in Season 2: so jetzt halt in etwa).

```{r, Runs_Fraktion}
  liga %>%
    filter(Seite == "Runner", Fraktion != "Neutral") %>%
    ggplot(aes(x = Runs, fill = Fraktion)) +
      geom_density(aes(y = ..count..), alpha = 0.7) +
      labs(x = "Runs",
           y = "") +
      run_fill + cosmetics
```

### Runs auf Systeme

```{r, eval=FALSE, include=FALSE, runs_server_alt}
  runner_liga %>%
    gather(Server, Anzahl, `R&D`, HQ, Archiv, Remote) %>%
    ggplot(aes(x = Server, y = Anzahl, fill = Spieler)) +
      geom_bar(stat = "identity", position = "dodge", color = "black") +
      scale_fill_brewer(palette = "Set1") +
      labs(x = "",
           y = "Runs") +
      cosmetics
```

```{r runs_server}
runner_liga %>%
  gather(Systeme, Sysruns, Archiv, `R&D`, HQ, Remote) %>%
  group_by(Spieler, Systeme) %>% 
  summarize(Sysruns = sum(Sysruns, na.rm = T)) %>% 
  ggplot(aes(x = Spieler, y = Systeme, fill = Sysruns)) + 
    geom_tile(color = "white", size = 0.4) +
    labs(title = "Summe der Runs aller Spiele \n pro Spieler und System",
         x = NULL, y = NULL) +
    scale_fill_viridis(option = "D") +
    cosmetics + 
    theme(legend.position = "bottom")
```

# Analyse
#### Willkommen bei Methodisch Inkorrekt

Hier beginnt der eigentliche Spaß. Also für mich zumindest. To the research! /o/  
Disclaimer: p-Werte! Sind sie nicht einfach herzallerliebst? Man muss unsere albernen, kleinen p-Werte einfach lieben. Will sagen: Die haben hier noch viel weniger Aussagekraft als sowieso schon, aber ich benutz sie hier trotzdem ganz regulär. For the lulz.


## Präferenzen

Haben wir in unserer Liga Leute, die bestimmte Fraktionen besonders gerne (nach Häufigkeit) spielen?

```{r Spielerpräferenz}
pref_runner  <- sjt.xtab(runner_liga$Spieler, runner_liga$Fraktion, title = "Runner",
                         show.exp = T, show.legend = T, emph.total = T,
                         no.output = T, use.viewer = F)

pref_konzern <- sjt.xtab(konzern_liga$Spieler, konzern_liga$Fraktion, title = "Konzerne",
                         show.exp = T, show.legend = T, emph.total = T,
                         no.output = T, use.viewer = F)

chisq_runner  <- table(runner_liga$Spieler, runner_liga$Fraktion)
chisq_konzern <- table(konzern_liga$Spieler, konzern_liga$Fraktion)

cramer <- function(tbl) {
  chi <- chisq.test(tbl)
  
  cramer <- 
    sqrt(
      (chi$statistic / sum(chi$observed)) /
        (min(c(ncol(tbl), nrow(tbl))) - 1)
    )
  
  return(round(cramer, 3))
}
```

<div class = "col2">
`r pref_runner$knitr` <br />
`r pref_konzern$knitr`
</div>

Sieht ganz so aus: Bei einem n von jeweils 70 kommen signifikante Zusammenhänge *(p 
`r if (chisq.test(chisq_runner)$p.value < 0.001) {"< 0.001"} else {round(chisq.test(chisq_runner)$p.value, 3)}`
)* heraus, mit Effektgrößen von `r cramer(chisq_runner)` auf Runner- und `r cramer(chisq_konzern)` auf Konzernseite. Das ist ziemlich solide; wer im einzelnen unsere lokalen Criminals, Newsteams oder urbanen Planer sind, lässt sich aus den Tabellen entnehmen. Die untere Zahl steht jeweils für die erwartete Spielhäufigkeit, wenn wir eben keine Präferenzen hätten.


## Siege

#### Welcome to Corp Town

Ist unsere Netrunner Meta ein anarchistisches Valhalla oder ein kapitalistischer Alptraum?
**WICHTIG:** Nochmal zurück in die 5te Klasse; Dreisatz üben! 

```{r Corp_vs_Runner}
liga %>% 
  group_by(Seite) %>% 
  summarize("Siege"      = sum(Punkte)/2,
            "in Prozent" = percent((sum(Punkte)/2)/n(), 1)) %>% 
  knitr::kable()

siege <- ftable(table(as.character(liga$Punkte), liga$Seite))
```

...hat grad jemand *Brave New World* gesagt?  
Gleiches Spiel wie bei den Präferenzen: Ein Chi-Square Test ergibt *p 
`r if (chisq.test(siege)$p.value < 0.001) {"< 0.001"} else {round(chisq.test(siege)$p.value, 3)}`* mit einer Effektgröße von `r cramer(siege)`. I, for one, welcome our new corporate overlords.

#### Brauchen wir eine bedingungslose Plascreteversorgung?

```{r Siegbedingung}
sieg_tbl <- konzern_liga %>% filter(Punkte == 2)

  ggplot(sieg_tbl, aes(x = Siegbedingung, fill = Siegbedingung)) +
    geom_bar(color = "black", alpha = 0.6) +
    labs(y = "Siege") +
    scale_fill_brewer(palette = "Set1") +
    cosmetics + theme(legend.position = "none")

chisq_sieg <- sjt.xtab(sieg_tbl$Siegbedingung, sieg_tbl$Fraktion,
                       show.exp = T, emph.total = T,
                       no.output = T, use.viewer = F)
```

Sieht eigentlich ganz gesund aus; Konzerne gewinnen öfter durch Punkte. Schauen wir uns das mal genauer an:

```{r chisq_sieg_plot}
ggplot(sieg_tbl, aes(x = Siegbedingung, fill = Fraktion)) +
  geom_bar(aes(y = (..count..)/sum(..count..)), position = "dodge", 
           color = "black", alpha = 0.6) +
  labs(y = "Siege (%)") +
  scale_y_continuous(labels = percent) +
  kon_fill + cosmetics
```
 
<div align = "center">
`r chisq_sieg$knitr`  
</div>

Nunja. Weyland tut, was Weyland tut, aber ansonsten scheint es nur den ein oder anderen Butchershop o.ä. zu geben. Unser p liegt bei etwa `r round(fisher.test(sieg_tbl$Siegbedingung, sieg_tbl$Fraktion)$p.value, 3)` (mit durchaus nennenswerter Effektgröße), d.h. in diesem Fall sogar, dass wir ne relativ kuschelige Liga haben. Abgesehen, wie gesagt, von Weyland. Bei Weyland wird nicht gekuschelt.


## Spieldauer

#### thinking hard, then drawing a card, then thinking hard for another 5 minutes

Geht wieder los mit Daten angucken:

```{r Spieldauer_tbl}
dauer <- liga %>%
  group_by(Spieler) %>% 
  summarize("Min / Runde"  = round(mean(Dauer / Runden, na.rm = T), 2), 
            "Dauer (Min.)" = round(mean(Dauer, na.rm = T), 0))
 
  formattable(dauer, list(
    `Min / Runde`  = color_tile("white", "orange"),
    `Dauer (Min.)` = color_tile("white", "lightblue")
  ))
```

Das Volk staunt! Mehr oder weniger. Vermutlich weniger... Aber gucken wir doch mal, ob das auch ein nennenswerter Unterschied ist. Der geneigte Humanwissenschaftler käme jetzt eventuell auf die Idee, da eine ANOVA zu machen:

```{r Spieldauer_aov}
library(tadaatoolbox)

model <- aov(Dauer ~ Spieler, liga)
tadaa_aov(model, liga, print = "markdown")
```

Stellt sich raus: scrollen Sie weiter, es gibt nichts zu sehen.  

### Wird länger nachgedacht, je weiter das Spiel ist?

Bei reiner Spieldauer ist also nichts zu holen, aber Bodo hatte eine ziemlich kluge Idee: Wenn die Spiele länger dauern, dann eventuell, weil mehr (sozusagen) auf dem Spiel steht, also beide z.B. bei Matchpoint liegen. Die Frage lautet also:  

> Nimmt die durchschnittliche Dauer pro Zug zu, je länger das Spiel selber dauert?

Dazu können wir uns zwei Prädiktoren angucken: die **Spieldauer** pro ganzem Spiel und die **Anzahl der Runden** pro Spiel; das auch jeweils einzeln und in Kombination. In einem weiteren Schritt können wir das dann auch noch um die einzelnen Spielenden erweitern.  

#### Zugdauer / Spieldauer

Hier zeigt sich ein relativ deutliches Bild:

```{r Zug/Dauer}
ggplot(liga, aes(x = Dauer, y = Schnitt_Zug)) + 
  geom_point(color = "#00e673") + 
  geom_smooth(method = "lm", se = T, color = "#006666") +
  labs(x = "Gesamtdauer pro Spiel (Min.)", y = "mittlere Dauer pro Zug (Min.)") +
  cosmetics
```

Unser r liegt bei `r round(cor(liga$Dauer, liga$Schnitt_Zug, use = "complete.obs"), 2)`, das ist fast schon ein starker Zusammenhang. Eine Regression ergibt Folgendes:

```{r Zug/Dauer-lm}
model_dauer <- summary(lm(Schnitt_Zug ~ Dauer, liga))

model_dauer
```

Is grad nich besonders anschaulich, aber stehen spannende Sachen drin. Der p-Wert für den Zusammenhang mit der Gesamtdauer liegt bei `r if (model_dauer$coefficients[2, 4] < 0.001) {"< 0.001"} else {round(model_dauer$model_dauer$coefficients[2, 4], 2)}` und das angepasste $R^2$ bei `r round(model_dauer$adj.r.squared, 2)`, was auch durchaus solide ist.  
Aber Vorsicht: Das heißt **nicht**, dass die durschnittliche Zugdauer zunimmt, je länger das Spiel dauert, sondern nur, dass die Züge in längeren Spielen **generell** länger sind, was wiederum wenig überraschend ist.  

An dieser Stelle lässt sich also nichts holen. Weiter gehts:

#### Zugdauer / Anzahl Runden

Spiele dauern also lange, wenn die Züge lange dauern. Thanks, Captain Obvious.  
Wie sieht das also aus, wenn wir die Zugdauer auf die Anzahl an Runden pro Spiel beziehen?

```{r Zug/Runden}
ggplot(liga, aes(x = Runden, y = Schnitt_Zug)) + 
  geom_point(color = "#00e673") + 
  geom_smooth(method = "lm", se = T, color = "#006666") +
  labs(x = "Runden pro Spiel", y = "mittlere Dauer pro Zug (Min.)") +
  cosmetics
```

Sieht eher ernüchternd aus; das r liegt in diesem Fall bei schlappen `r round(cor(liga$Runden, liga$Schnitt_Zug, use = "complete.obs"), 2)`, das ist eigentlich kaum der Rede wert. Allerdings...

#### Zugdauer / Anzahl Runden pro Person

...wollten wir ja noch mal nachschauen, ob unsere Spielenden da nicht irgendeinen Einfluss haben. Für die Spieldauer können wir uns das sparen, aber für die Anzahl Runden könnte das interessant sein:

```{r Zug/Runden-Spieler}
ggplot(liga, aes(x = Runden, y = Schnitt_Zug, color = Spieler)) + 
  geom_point() + 
  geom_smooth(method = "lm", se = F) +
  labs(x = "Runden pro Spiel", y = "mittlere Dauer pro Zug (Min.)") +
  scale_color_gdocs() +
  cosmetics
```

Hübsches Chaos, nicht wahr? Und stellt sich raus: wir haben offenbar mehr oder weniger 2 Arten von Spielern:  

1. Diejenigen, deren Züge **länger** sind, je länger das Spiel dauert  
  *(Falk, Tobias, Kai und zu einem vernachlässigbaren Teil Johannes)*
2. Diejenigen deren Züge **kürzer** sind, je länger das Spiel dauert  
  *(Bodo, Bjarne, Josh und ebenfalls vernachlässigbar Paul)*  


*Fortsetzung folgt*


## Korrelationen (here be dragons)

Ist natürlich Quatsch, aber vllt. fällt mir da nochmal was interessantes ein... m)

### Runden und Spieldauer

Ist noch eher suboptimal; da halt immer zwei Leute ein Spiel spielen liegen jeweils zwei Leute auf einem Punkt. Vielleicht in zwei Plots teilen:  
1. Runden/Dauer nach Spieler (**Konzern**)  
2. Runden/Dauer nach Spieler (**Runner**)  

```{r, Runden_Dauer}
  liga %>% 
    filter(is.na(Runs)) %>% 
    ggplot(aes(x = Dauer, y = Runden, color = Spieler)) +
      geom_point(size = 4, color = "black") +
      geom_point(size = 3) +
      # geom_smooth(method = "lm", se = F) +
      labs(x = "Spieldauer (Minuten)",
           y = "Runden") +
      cosmetics
```

### Runden und Runs

```{r, Runden_Runs}
  runner_liga %>%
    ggplot(aes(x = Runden, y = Runs, color = Fraktion)) +
      geom_point(size = 4, color = "black") +
      geom_point(size = 3) +
      geom_smooth(method = "lm", se = F) +
      scale_color_manual(values = c("darkorange", "deepskyblue3", "darkgray", "chartreuse3")) +
      labs(x = "Runden",
           y = "Runs") +
      cosmetics
```
