---
title: "Netrunnerliga Bremen - Season 5"
date: "`r paste('letzte Aktualisierung:', Sys.Date())`"
output:
  html_document
---

```{r, init, echo = F, warning = F, message = F}
source(paste0(Sys.getenv("PROJECT_HOME"), "./init.R"))
knitr::opts_chunk$set(fig.path = "assets/liga-plots/05")

s5 <- readRDS("./data/Liga.rds") %>% filter(Saison == 5)
```

## Übersicht {.tabset .tabset-fade .tabset-pills}

### Punktestand

**+++ DISCLAIMER +++**  
Es stimmt(e) irgendwas mit den Agendapunkten nicht, sieht aber gut aus jetzt. 100%ig sicher bin ich aber noch nicht. :/

```{r Punktestand}
# try to replicate with new structure
## this gives accurate table of standings
s5 %>% 
  gather(Seite, Spieler, Konzern_Player, Runner_Player) %>% 
  mutate(Punkte = ifelse(Sieger_Spieler == Spieler, 3, 0)) %>% 
  group_by(Spieler) %>% 
  summarise(
    Spiele       = n() / 2,
    Agendapunkte = sum(Runner_Agendapunkte[Seite == "Runner_Player"] + Konzern_Agendapunkte[Seite == "Konzern_Player"]),
    Siegpunkte   = sum(Punkte)
    # IDs          = length(unique(Konzern_ID[Seite == "Konzern_Player"])) +
    #                   length(unique(Runner_ID[Seite == "Runner_Player"])),
    # Gesamtpunkte = sum(Punkte) + IDs
  ) %>% 
  arrange(desc(Siegpunkte), desc(Agendapunkte)) %>% 
  knitr::kable()
```


### Gespielte Matches

```{r Spiele}
## this gives accurate table of played games
# ftable(table(s5$Konzern_Player, s5$Runner_Player))

# try to reproduce fancy table from old seasons, but dynamically
yesno <- formatter("span", style = x ~ style(color = ifelse(x, "green", "red")),
                   x ~ icontext(ifelse(x, "ok", "remove")))

games <- as.data.frame.matrix(
  !!table(s5$Konzern_Player, s5$Runner_Player)
  )

format_table(games,
             # this needs a more adaptive solution...
             list(David = yesno, Falk = yesno, Jan  = yesno, 
                  Josh  = yesno, Kai  = yesno, Paul = yesno, 
                  Ole   = yesno, Tobi = yesno, Aschkan = yesno
                  #, Boray = yesno, Stefan = yesno, Johannes = yesno, 
                  ),
             row.names = T, align = "c"
             )
```

### Siege pro Seite

```{r SeiteproSpieler}
siege <- s5 %>% 
  gather(Seite, Spieler, Konzern_Player, Runner_Player) %>% 
  mutate(Punkte = ifelse(Sieger_Spieler == Spieler, 3, 0)) %>% 
  group_by(Seite, Spieler) %>% 
  summarise(Spiele  = n(),
            Siege   = sum(Punkte) / 3,
            Prozent = round(Siege / Spiele * 100, 1)) %>% 
  ungroup() %>% 
  group_by(Spieler) %>% 
  mutate(Midperc = mean(Prozent),
         Prozent = ifelse(Seite == "Konzern_Player", Prozent * -1, Prozent * 1),
         Seite   = recode(Seite, 
                          "Konzern_Player" = "Konzern", 
                          "Runner_Player" = "Runner"))

  
ggplot(siege, aes(x = reorder(Spieler, Midperc), color = Seite)) +
  geom_linerange(data = siege[siege$Seite == "Runner", ],
                 aes(ymin = 14, ymax = 14 + Prozent), size = 9, alpha = 0.8) +
  geom_linerange(data = siege[siege$Seite == "Konzern", ],
                 aes(ymin = -14, ymax = -14 + Prozent), size = 9, alpha = 0.8) +
  geom_label(aes(x = Spieler, y = 0, label = Spieler),
             inherit.aes = F, size = 5, color = "black") +
  labs(x = NULL, y = NULL, color = "") +
  scale_color_manual(values = c("#3288bd", "#d53e4f")) +
  scale_y_continuous(breaks = c(c(-100, -50, 0) + -14, c(0, 50, 100) + 14),
                     labels = c("100%", "50%", "0%", "0%", "50%", "100%")) +
  coord_flip() +
  theme(axis.text.y = element_blank(), axis.ticks.y = element_blank())
```


## Spielhäufigkeiten

### nach Fraktion

```{r Fraktionen}
data.frame(
    Seite    = c(rep("Konzern", length(s5$Konzern_Player)), 
                 rep("Runner", length(s5$Runner_Player))),
    Fraktion = c(s5$Konzern_Fraktion, s5$Runner_Fraktion)
) %>% 
  ggplot(aes(x = Fraktion, fill = Fraktion, color = Fraktion)) +
    geom_bar(alpha = .4) +
    scale_fill_manual(values = all_colors) +
    scale_color_manual(values = all_colors) +
    labs(x = "", y = "Spiele") +
    facet_wrap(~Seite, scales = "free_x", ncol = 2) +
    theme(legend.position = "none")
```

### nach ID

<div class="col2">
```{r IDs_Konzern, fig.height=10, fig.width=5}
ggplot(s5, aes(x = Konzern_ID, 
                  fill = Konzern_Fraktion, color = Konzern_Fraktion)) +
  geom_bar(alpha = 0.4) +
  scale_fill_manual(values = kon_colors) +
  scale_color_manual(values = kon_colors) +
  labs(x = "", y = "Spiele") +
  coord_flip() + 
  facet_wrap(~Konzern_Fraktion, scales = "free_y", ncol = 1) +
  theme(legend.position = "none")
```
<br />
```{r IDs_Runner, fig.height=10, fig.width=5}
ggplot(s5, aes(x = Runner_ID, 
                  fill = Runner_Fraktion, color = Runner_Fraktion)) +
  geom_bar(alpha = 0.4) +
  scale_fill_manual(values = run_colors) +
  scale_color_manual(values = run_colors) +
  labs(x = "", y = "Spiele") +
  coord_flip() + 
  facet_wrap(~Runner_Fraktion, scales = "free_y", ncol = 1) +
  theme(legend.position = "none")
```
</div>

## Gespielte IDs pro Spieler {.tabset .tabset-fade}

### Konzerne

```{r played_Konzern, fig.height=7}
kon_plays <- as.data.frame(
  table(s5$Konzern_ID, 
        s5$Konzern_Player,
        s5$Konzern_Fraktion)
) %>% 
  filter(Freq != 0) 
# mutate to NA war gut bevor labels kamen; mit labels unnötig
  # mutate(Freq = recode(Freq, `1` = 1, `2` = 1, `0` = 0)) %>% 
  # mutate(Freq = ifelse(Freq == 1, 1, NA)) 

ggplot(kon_plays, aes(x = Var2, y = Var1, fill = Var3)) +
# geom_tile(color = "black", size = .3, alpha = .7) +
  geom_tile(color = "white", size = 1, alpha = .7) +
  geom_label(data = subset(kon_plays, Freq > 1), aes(label = paste0(Freq, "x")), 
             size = 4, color = "black", fill = "white", alpha = .7) +
# scale_fill_gradient(low = "white", high = "#0062FF", midpoint = 0.5) +
  scale_fill_manual(values = kon_colors) +
  scale_x_discrete(position = "top") +
  labs(x = NULL, y = NULL) +
  theme(legend.position = "none")
```

### Runner

```{r played_Runner, fig.height=7}
run_plays <- as.data.frame(
  table(s5$Runner_ID, 
        s5$Runner_Player,
        s5$Runner_Fraktion)
) %>% 
  filter(Freq != 0) 
# mutate to NA war gut bevor labels kamen; mit labels unnötig
  # mutate(Freq = recode(Freq, `1` = 1, `2` = 1, `0` = 0)) %>% 
  # mutate(Freq = ifelse(Freq == 1, 1, NA)) %>% 
  
ggplot(run_plays, aes(x = Var2, y = Var1, fill = Var3)) +
# geom_tile(color = "black", size = .3, alpha = .7) +
  geom_tile(color = "white", size = 1, alpha = .7) +
  geom_label(data = subset(run_plays, Freq > 1), aes(label = paste0(Freq, "x")), 
             size = 4, color = "black", fill = "white", alpha = .7) +
  # scale_fill_gradient(low = "white", high = "#0062FF") +
  scale_fill_manual(values = run_colors) +
  scale_x_discrete(position = "top") +
  labs(x = NULL, y = NULL) +
  theme(legend.position = "none")
```

## Runs

### Runs pro Spieler

Der graue Balken ist die durchschnittliche Anzahl Runs über alle Spieler hinweg und die schwarzen Balken sind entsprechend der Durchschnitt der jeweiligen Person.

```{r Runs_Spieler}
ggplot(s5, aes(x = Runner_Player, y = Runs, color = Runner_Player)) +
  geom_hline(yintercept = mean(s5$Runs, na.rm = T), 
             size = 1, color = "gray") +
  stat_summary(fun.y = "mean", fun.ymax = "mean", fun.ymin = "mean", 
               colour = "black", size = 0.5, geom = "errorbar") +
  geom_jitter(width = .1, height = 0) +
  labs(x = NULL, y = "Runs") + 
  theme(legend.position = "none")
```